【裁判字號】    97,易,1015
【裁判日期】    970925
【裁判案由】    竊盜
【裁判全文】
臺灣臺南地方法院刑事判決              97年度易字第1015號
公  訴  人  臺灣臺南地方法院檢察署檢察官
被      告  甲○○
上列被告因竊盜案件，經檢察官提起公訴（97年度偵字第8167號）
，被告就被訴事實為有罪之陳述，本院裁定進行簡式審判程序，
判決如下：
    主  文
甲○○攜帶兇器竊盜，累犯，處有期徒玖月。扣案之Ｔ型扳手壹
支沒收之。
    事實及理由
一、本件被告犯罪事實及證據，除(1)犯罪事實補充：甲○○前於
    民國80、81、83年間因煙毒、妨害自由、麻藥、竊盜案件，
    分別經判處徒刑，上開數罪於85年6月25日先行假釋出獄，
    假釋期間，因再犯懲治盜匪條例案件，經法院判處有期徒刑
    8年確定，該罪於96年4月9日執行完畢（先於94年2月5日假
    釋出獄），故將前開假釋撤銷，原應執行殘刑2年2月又4日
    ，然適逢減刑，故將上開案件減刑並更定其刑為2年3月，與
    其於94年間所犯之竊盜案經減刑後所處徒刑2月又15日接續
    執行後，於96年9月30日執行完畢。(2)證據補充：甲○○於
    本院審理時之自白外，餘引用檢察官起訴書之記載（如附件
    ）。
二、論罪科刑：
（一）、查扣案之Ｔ型扳手，前端係鐵製之堅硬物品且前端尖銳
        （見警卷第12頁），客觀上足以危害他人生命、身體之
        安全，可供兇器使用；又攜帶兇器竊盜罪，只須於行竊
        時，有攜帶具有危險性之兇器即足，並不以攜帶之初，
        即有行兇之意圖為必要抑或竊盜之際持以使用，本案被
        告雖於本院審理時辯稱：該Ｔ型扳手是開自己之機車所
        用，並非用來偷取系爭自小客車云云，然被告既自承有
        將該Ｔ型扳手帶至偷車現場，依前開說明，已成立本罪
        成立攜帶兇器竊盜之要件，況其於警詢時已坦承：現場
        查獲之起子，是用來當鎖匙竊取小貨車之工具等語（見
        警詢筆錄第2頁），其於本院所辯並不足採。至其另辯
        稱：伊事後有欲將自小客車開回案發現場，欲返還被害
        人云云，然此部分除被告一人之供述外，並無其他證據
        足資佐證，況縱使上情屬實，此亦僅為被告犯罪後之態
        度問題，與本案成罪與否無涉，併附敘明。核被告意圖
        為自己不法之所有，攜帶前揭兇器行竊，所為係犯刑法
        第三百二十一條第一項第三款之攜帶兇器竊盜既遂罪。
（二）、被告有前開補充事實所載之罪刑，有臺灣高等法院被告
        前案紀錄表在卷可考，5年內故意再犯本件有期徒刑以
        上之罪，應依累犯規定加重其刑。
（三）、爰審酌被告不思正途，隨意攜帶凶器竊取他人自小客車
        ，毫無尊重他人所有物之體認，欠缺法紀觀念，且被告
        有多次竊盜前科，顯見被告無悔改之誠意，不宜輕縱，
        惟考量被告犯罪後始終坦承大部分犯行之犯罪後態度等
        一切情狀，量處如主文所示之刑。
（四）、另扣案之Ｔ型扳手係被告所有供犯罪所用之物，業據被
        告供明在卷，應依刑法第三十八條第一項第二款之規定
        宣告沒收。
三、又本判決係依刑事訴訟法第三百十條之二及第四百五十四條
    所製作之簡化判決，依法僅需記載犯罪事實、證據名稱及應
    適用之法條，並得以簡略方式為之，如認定之犯罪事實、證
    據及應適用之法條，與檢察官聲請簡易判決處刑書或起訴書
    之記載相同者，得引用之，附此敘明。
四、依刑事訴訟法第二百九十九條第一項前段、第二百七十三條
    之一第一項、第三百十條之二、第四百五十四條第二項，刑
    法第三百二十一條第一項第三款、第四十七條第一項、第三
    十八條第一項第二款，判決如主文。
五、如不服本判決應於收受本判後10日內向本院提出上訴書狀，
    並應敘述具體理由。如未敘述上訴理由者，應於上訴期間屆
    滿後20日內向本院補提理由書狀（均須按他造當事人之人數
    附繕本、切勿逕送上級法院）。
本案經檢察官周盟翔到庭執行職務
中    華    民    國    97    年    9    月    25    日
                  刑事第九庭    法  官  蔡奇秀
以上正本證明與原本無異。
如不服本判決應於收受本判決後10日內向本院提出上訴書狀，並
應敘述具體理由。如未敘述上訴理由者，應於上訴期間屆滿後20
日內向本院補提理由書狀（均須按他造當事人之人數附繕本）「
切勿逕送上級法院」。
                                書記官  蕭伊舒
中    華    民    國    97    年    9     月    25    日
附錄本案所犯法條：
中華民國刑法第321條（加重竊盜罪）
犯竊盜罪而有左列情形之一者，處六月以上、五年以下有期徒刑
：
一、於夜間侵入住宅或有人居住之建築物、船艦或隱匿其內而犯
    之者。
二、毀越門扇、牆垣或其他安全設備而犯之者。
三、攜帶兇器而犯之者。
四、結夥三人以上而犯之者。
五、乘火災、水災或其他災害之際而犯之者。
六、在車站或埠頭而犯之者。
前項之未遂犯罰之。


司法院資訊處製作；財團法人民間司法改革基金會備份。
